Inventaris van het archief van Cornelis Felix van Maanen [levensjaren 1769-1846], en enige familieleden, (1577) 1795-1846 (1887)
Nationaal Archief, Den Haag
- Cornelis Felix van Maanen (1769 - 1846), A.
  - Adjunct-advocaat-fiscaal en -procureur-generaal van Holland en Zeeland, 1795-1807, A.1
    - processtukken, A.1.2
      - Processtukken rakende Franciscus Campanus te Delft, bij vonnis van den baljuw aldaar van 25 Mei 1796 veroordeeld wegens oproerige, hoonende en kwaadaardige uitdrukkingen tegen de geconstitueerde machten, welk vonnis werd gecorrigeerd bij resolutie van het Hof van Holland van 20 December 1796., 420; 1 omslag
        Behoort tot de Crimineele papieren Hof van Holland 1796.
      - Stukken betreffende de crimineele procedure tegen Ocker Repelaer, oudraad der stad Dordrecht, commissaris vanwege de Staten-Generaal te Parijs en commissaris van de vivres bij de armee van den Staat in den laatsten oorlog, beschuldigd van het maken van plans en concepten om de gelukkige omkeering van zaken in de Republiek te renverseeren en van correspondentie in cijfers met de aanhangers van den gewezen Stadhouder, veroordeeld bij sententie van 16 Mei 1797., 1795-1797; 421; 1 pak
        Behoort tot de Crimineele papieren Hof van Holland 1797.
      - Crimineele eisch van den procureur-generaal tegen Pieter Stolker te Lekkerkerk wegens het overleveren in 1787 van twee burgers aldaar aan Pruisische militairen., 1798; 422; 2 stukken
      - Brieven van den Baljuw van Hoorn en minuten van den procureur-generaal van het Hof van Holland en andere stukken betreffende Hendrik van Stralen, verdacht van verstandhouding met den vijand, bij den inval der Engelschen en Russen in Noordholland in 1799 en zijn ontslag uit voorloopige hechtenis in het laatst van dat jaar., 1799-1800; 423; 1 omslag
        Behoort tot de Crimineele papieren Hof van Holland 1799. Zie resolutiën van het Hof van 13, 15, 16, 17 Januari 1800.
      - Adviezen van den procureur-generaal en andere stukken betreffende de crimineele processen tegen Jan Eikenbroek, François Willem Martinus Ruysch, Lucas Matthijs Kaltner, Pieter van Groeneveld en anderen, beschuldigd van machinatiën tegen het tegenwoordig gouvernement 1799., 1799-1801; 424; 1 pak
        Behoort tot de Crimineele papieren Hof van Holland 1799, 1800.
      - Crimineele processtukken rakende eene bende huisbrekers en dieven en correspondentie van den procureur-generaal met den Baljuw van Nijmegen over het niet arresteeren van Adrianus Bosbeek, toegenaamd Jan de Brabander, hoofd van deze bende., 1799-1802; 425; 1 pak
      - Minuten van brieven van den procureur-generaal, brieven van baljuwen en anderen betreffende eene informatie omtrent het, op ongewone en geheimzinnige wijze, door onbekende personen in druk uitgeven van zekere verklaring aan het Staatsbewind over de Staatsregeling, ingeleverd door Gijsbert Carel van Hogendorp op 27 October 1801, terwijl in de Politieke Blixem n°. 36 werd vermeld dat de schrijver die aan het Corps diplomatique zoude hebben overgegeven.., 426; 1 omslag
        Zie resolutie van het Hof van Holland van 16 December 1801.
      - Brieven van den Agent van Justitie aan den procureur-generaal betreffende een aanslag op het leven van den Eersten Consul der Fransche Republiek., 1801 Maart-April; 427; 1 omslag
      - Brief van den Agent van Justitie en advies van den procureur-generaal wegens klachten van den Brigade-generaal Commes over het arresteeren van een Franschen dragonder door de Haagsche politie., 1801 October; 428; 1 omslag
      - Minuten van en brieven aan den procureur-generaal rakende de crimineele procedure tegen Johan Christiaan Hepe, kapitein-adjoint bij den generalen staf van het leger van den Staat, wegens de mededeeling, in een extra nommer van de Politieke Blixem van 15 Januari 1802, van een droom, waarin de hoogstgeconstitueerde machten worden beschuldigd de belangen des volks te verwaarloozen., 429; 1 omslag
        Behoort tot de Crimineele papieren Hof van Holland 1802.
      - Verhooren van eene gesepareerde huisvrouw, wegens het zich ten onrechte toeeigenen van een kind, door den Baljuw van Rotterdam om raad aan den procureur-generaal toegezonden., 1802 Mei; 430; 1 omslag
      - Memorie van consideratiën van den procureur-generaal op een request om rappel van ban van Wighardt Petersen, die bediende was geweest op de Voorpoort tijdens de gevangenschap van Stefanus Jacobus van Langen en Wijbo Fijnje., 1802; 431; 5 stukken
        Zie resoluties van het Hof van Holland van 6 en 9 Mei 1802.
      - Stukken rakende bemerkingen op de crimineele rekening van den Baljuw van Texel over 1802., 1803; 432; 1 omslag
      - Correspondentie tusschen den procureur-generaal en den Secretaris van Staat voor de zaken der Marine, de Baljuwen van Texel, van Huisduinen en den Helder en den procureur-generaal in Groningen over een nota van wege den Keizer van Frankrijk, geschreven te Turijn 22 April 1805, waarschijnlijk gericht aan den Raadpensionaris, waarbij deze wordt uitgenoodigd Mrs. Patterson, die met haar echtgenoot Jérome Bonaparte en haar broeder met het schip Erin uit Amerika te Lissabon was aangekomen, het verblijf in Holland te ontzeggen, even als dit in Frankrijk was geschied., 1805 Mei; 433; 1 omslag
      - Brieven van den Minister van Justitie en Politie, informatiën en andere stukken betreffende de personen van Salomon en Adam van Schie en Jan van Engelen, behoord hebbende tot de bemanning van het op den 12den Januari 1807 te Leiden gesprongen schip met buskruit en omtrent maatregelen bij het vervoer van ontplotbare stoffen te nemen., 434; 1 omslag
  - Minister van Justitie en Politie van het Koninkrijk Holland, 1807-1810, A.2
    - algemeen, A.2.1
      - "Decisiën en decreeten van den Koning, commissorialen, adviezen en andere stukken concerneerende sommige zaken, waarmede ik (Mr. Cornelis Felix van Maanen) gedurende mijnen dienst als Minister van Justitie en Politie (als zoodanig benoemd bij Koninklijk besluit van 10 December 1807 no. 2) bijzonder ben belast geweest."., 435; 1 pak
      - Geheime briefwisseling met den Koning., 4 September 1807-12 Maart 1810; 32; 48 stukken
      - Stukken over verscheiden onderwerpen, ingekomen bij den minister van Justitie en Politie, deels met bijlagen., 29 December 1807-16 Februari 1809; 33; 21 stukken
      - Stukken betreffende afgescheurde schotschriften in Den Haag en te Amsterdam., 2 September 1808-October 1808; 34; 7 stukken
      - Lijst van 438 voorname ingezetenen van Amsterdam, Rotterdam, Dordrecht, Schiedam, Delft, Gorinchem en Utrecht, met aanwijzing van hun politieke gezindheid., 1808 (?); 35; 1 katern
      - Generaal rapport van den Minister van Justitie en budget voor den jare 1810., 1809; 332; 1 stuk Gedrukt.
    - wetgeving algemeen, A.2.2
      - Ontwerpen van eene inleiding van het recht in het algemeen, het lijfstraffelijk wetboek en van wetten omtrent het bewijs., 1804; 317; 1 deel Gedrukt.
        Met aanteekeningen van Van Maanen en inliggende "waarschouwing tegen de requisitie".
        Zie ook no. 22.
      - Missive en memorie betreffende de consideratiën van het Nationaal Geregtshof op de stukken. door de commissie tot het ontwerpen van een algemeen Burgerlijk en Lijfstraffelijk Wetboek aan het Staatsbewind overgegeven., 1806; 318; 1 deel Gedrukt.
        Met potloodaanteekeningen van Van Maanen.
      - Korte aanteekening van het verhandelde en geresolveerde in den Staatsraad nopens de.ontwerpen van een algemeen rechtsburgerlijk en lijfstraffelijk wetboek uit den tijd der Bataafsche Republiek., 14 Februari 1807-21 September 1807; 22; 1 band
      - Kabinetsorders van den Koning, brieven van en aan den raadsheer Farjon omtrent de organisatie der rechterlijke macht en andere punten en ook aan den minister Gogel en den staatsraad van Kasteele, benevens andere stukken betreffende de nieuwe wetboeken., 1808; 436; 1 pak
      - Ontwerp-artikelen relatif het vinden der kosten, vallende op de administratie der Crimineele Justitie, en concept-Reglement op de invordering en beheering der additionele stuivers te ponde op sommige belastingen en andere inkomsten., 1809; 330; 1 stuk Gedrukt.
    - burgerlijk wetboek, A.2.3
      - Ontwerp-wetboek Napoleon ingericht voor het Koninkrijk Holland., 30 Mei 1808; 24; 1 stuk Gedrukt.
      - Ontwerp Wetboek Napoleon, ingericht voor Holland., 1808; 326; 1 deel Gedrukt.
        Zie ook no. 24.
      - Memorie van den Staatsraad over het ontwerp Civiel Wetboek., 1808; 319; 1 deel Gedrukt.
      - Wijzigingen aan te brengen in het ontwerp Burgerlijk Wetboek., [z.d., ca. 1808]; 320; 1 deel Gedrukt.
    - crimineel wetboek, A.2.4
      - Korte aanteekening van het verhandelde en geresolveerde in den Staatsraad nopens.het ontwerp-crimineel wetboek van de commissie.benoemd bij Koninklijk decreet van 18 November 1807., September 1808-October 1808; 25; 1 lias
      - Minuut- en copie-memorie van nadere redactie van sommige artikelen van het wetboek, door den Koning aan den minister van Justitie en Politie gedemandeerd, met aantekening der deliberatiën in den Staatsraad daarover gehouden., 5 November 1808; 27; 5 stukken
      - Ontwerp-crimineel wetboek, behelzende alle veranderingen en correctiën welke daarin door den Koning zijn gearresteerd., 1 December 1808; 26; 1 band
      - Ontwerp Crimineel Wetboek voor het Koningrijk Holland. Met latere wijzigingen., [z.d., ca. 1808]; 321; 2 stukken Gedrukt.
        Zie ook no. 26.
    - militair wetboek, A.2.5
      - Rapport van den Staatsraad over het project Militair Wetboek., 1807; 324; 1 stuk Gedrukt.
      - Ontwerp-crimineel wetboek en reglement van tucht voor het krijgsvolk te water., Februari 1808; 23; 1 stuk Gedrukt.
      - Concept Crimineel Wetboek en Reglement van Krijgstucht voor het krijgsvolk te water van het Koningrijk Holland., 1808; 323; 1 stuk Gedrukt.
        Zie ook no. 23.
      - Ontwerp Crimineel Wetboek voor het krijgsvolk te lande van het Koningrijk Holland., 1808; 322; 1 stuk Gedrukt.
    - wetboek rechterlijke instellingen en rechtspleging, A.2.6
      - Hoofdtrekken, aangegeven door den Staatsraad, waarnaar de organisatie van het justitiewezen zou moeten worden ingericht., 1808; 327; 1 stuk
        Zie ook no. 28.
      - Plan van organisatie van de regterlijke magt in het Koningrijk Holland, met memorie van elucidatie., [z.d., ca. 1809]; 328; 1 stuk Gedrukt.
      - Memorie van den Staatsraad van de veranderingen noodig in de ontwerpen van de commissie tot organisatie der Regterlijke Magt en de algemeene manier van procederen., 1809; 329; 1 stuk Gedrukt.
      - Ontwerp van wet nopens de invoering van het Wetboek op de Regterlijke Instellingen en Regtspleging in het Koningrijk Holland., 1809; 331; 1 stuk Gedrukt.
        Zie ook nos. 29 en 30.
      - Aanteekening van het verhandelde en geresolveerde in den Staatsraad nopens het wetsontwerp op de rechterlijke instellingen en rechtspleging., Januari 1809-Februari 1809; 28; 2 stukken
      - Ontwerp van wet op de rechterlijke instellingen en rechtspleging, behelzende alle veranderingen en correctiën welke daarin door den Koning zijn gearresteerd., 20 April 1809; 29; 1 band
      - Wetsontwerp op de rechterlijke instellingen en rechtspleging, op 's-Konings last gedrukt ten gebruike van het Wetgevend Lichaam., 1809; 30; 1 band Gedrukt.
    - wetboek van koophandel, A.2.7
      - Ontwerp-wetboek van koophandel., 8 Juni 1809; 31; 1 stuk Gedrukt.
      - Ontwerp Wetboek van Koophandel voor het Koningrijk Holland., 1809; 325; 1 deel Gedrukt.
        Zie ook no. 31.
  - Lid van de Conseil pour les affaires de Hollande, 1810, A.3
    - Aantekeningen betreffende de samenstelling en werkzaamheden van den Conseil., 1810; 36; 5 stukken
    - Procèsverbaux des séances du conseil"., 4 Augustus 1810-28 Augustus 1810; 37; 5 stukken Gedrukt.
    - Rapports de la section des finances et du trésor., 23 Augustus 1810-6 September 1810; 38; 8 stukken Gedrukt.
    - Rapports de la section de légisation, de l'intérieur, de la police et des cultes., 14 Augustus 1810-31 Augustus 1810; 39; 6 stukken Gedrukt.
    - Stukken door Van Maanen als lid van den Conseil en voorzitter der sectie van wetgeving ontvangen van Fransche autoriteiten., 2 Augustus 1810-31 October 1810; 40; 53 stukken
    - Stukken door Van Maanen uit Holland medegenomen of hem vandaar toegezonden ten behoeve van zijn werkzaamheden in den Conseil., 1810; 41; 21 stukken
    - Aantekeningen, quitanties, adressen enz. betreffende de reis van C.F. van Maanen naar Parijs in 1810, alsmede brieven, op die reis betrekking hebbende, gewisseld tussen hem en zijn echtgenote., 24 juli - 14 november 1810; 442; 1 omslag
      Aanwinst VROA 1936, p. 25.
  - Eerste President van het keizerlijk Gerechtshof in Den Haag, later Hooggerechtshof der Vereenigde Nederlanden, 1810-1815, A.4
    - Korte aanteekening der handelingen van het Keizerlijk Gerechtshof in Den Haag., 1 Maart 1811-4 December 1813; 42; 23 losse vellen
    - Bijlagen behoorende tot de resolutiën in het Hof, alle de kamers vereenigd genomen., Maart 1811-3 januari 1814; 43; 48 stukken
    - Minuut-missive van den eersten president aan den secretaris-generaal van het departement van Politie te Parijs, bevattende aanbevelingen tot politieposten in de Hollandsche departementen., 21 November 1810; 44; 1 stuk
    - Minuut-missiven van den eersten president aan den minister van Justitie van het keizerrijk, duc de Massa., 27 Maart 1811-9 September 1813; 45; 57 stukken
    - Stukken over verscheidene onderwerpen, ingekomen bij den eersten president., 1 December 1810-22 October 1814; 46; 102 stukken
    - Brieven van en betreffende den procureur-generaal Beyts., 5 Januari 1811-29 September 1811; 47; 38 stukken
    - Brieven van en betreffende den procureur-generaal de Burck., 28 September 1811-3 November 1811; 48; 18 stukken
    - "Varia. Stukken concernerende zaken, waarmede ik als eerste president ben bemoeid geweest,"., 8 Februari 1811-4 December 1813; 49; 39 stukken
    - Sollicitatiebrieven naar rechterlijke betrekkingen., 25 Juli 1810-5 Maart 1813; 50; 1 band
      191 brieven met inhoudsopgaaf
    - Klachten van Hollandsche ouders over de aanwijzing hunner zoons tot gardes d'honneur., 10 Mei 1813-11 Juli 1813; 51; 34 stukken
    - Stukken betreffende het opontbod van A. Warin en B. Donker Curtius naar Parijs wegens hun verzet tegen keizerlijke maatregelen., 2 Juli 1813-18 Augustus 1813; 52; 19 stukken
    - Brieven en stukken door Van Maanen ontvangen gedurende en betreffende de omwenteling van November 1813, en brieven van den gewezen procureur-generaal bij het Keizerlijk Gerechtshof in Den Haag, Jacquinot., 7 November 1813-10 Juli 1814; 53; 82 stukken
      Door Van Maanen in potlood genummerd 1a-64 (De nummers 54 en 63 ontbreken).
    - Rapporten aan den Directeur-Generaal der Politie in Holland ten tijde der Fransche overheersching, in December 1813 door den Commissaris-Generaal Hoynck van Papendrecht onder de papieren dier directie gevonden en aan den eersten president van het Hooggerechtshof ter hand gesteld., 1 februari 1811-5 September 1813; 54; 37 stukken
    - Minuut-aanspraken door den eersten president van het Hooggerechtshof gehouden tot den Soevereinen Vorst en den prins van Oranje zijn zoon, en stukken betreffende een bezoek der prinsessen-weduwe van Oranje en van Brunswijk aan het Hooggerechtshof., 6 December 1813-1814; 55; 5 stukken
    - Rapport van den Directeur van Politie in het ressort Den Haag, A. Ampt, aan den Soevereinen Vorst betreffende verdachte personen., 28 December 1813; 56; 1 stuk
    - Verantwoording van den gewezen Inspecteur-Generaal der Keizerlijke Universiteit, belast met eene bijzondere zending voor de Hollandsche Departementen, wegens zijn gedrag ter invoering en regeling der Universiteitsrechten op de scholen dezer landen over de periode 1812-1813, met geleidebrief., Januari 1814; 390; 1 deel en 1 stuk
    - Verslag van A. van den Ende over hetgeen door hem in onderscheidene betrekkingen tot verbetering der Latijnse scholen is verricht, en concept-besluit omtrent de regeling van het Hooger onderwijs, met geleidebrieven., Februari - Juni 1814; 394; 1 omslag
      A. van den Ende was in de tijd van Koning Lodewijk Inspecteur van het Lager Onderwijs, tijdens de vereeniging met Frankrijk Inspecteur-Generaal van de Keizerlijke Universiteit. Op 22 April 1814 benoemd tot Commissaris voor de zaken van het middelbaar onderwijs, en in 1817 tot Hoofdinspecteur van het middelbaar en lager onderwijs.
    - Stukken betreffende de inhuldiging van den Soevereinen Vorst te Amsterdam in 1814 en de proclamatie als Koning in 1815., [1814, 1815]; 77; 4 stukken
    - Missive van den secretaris van Staat voor de Binnenlandsche Zaken aan den Souvereinen Vorst betreffende de detentie, gerenvoyeerd aan den eersten president van het Hoog Geregtshof., 1815; 333; 1 stuk
      (Gemerkt met potlood: no. 20.)
    - Brief van J. L. Farjon aan den eersten president Van Maanen over het ontwerp van Wet over de Crimineele Manier van procederen., 1815; 334; 1 stuk
      (Gemerkt met potlood: no. 3.)
  - Lid van de commissie tot het ontwerpen eener grondwet voor de Vereenigde Nederlanden, 1813-1814, A.5
    - Besluit van den Soevereinen Vorst tot instelling der commissie., 21 December 1813; 57; 1 stuk Afschrift.
    - Brieven van A. R. Falck, W. F. Röell en P. van der Breggen Pauw over de samenstelling der commissie., 21 December 1813-28 December 1813; 58; 4 stukken
    - Schets van eene grondwet voor de Vereenigde Nederlanden, door G.K. van Hogendorp., 1813; 59; 1 stuk Gedrukt.
    - Aanteekeningen van het gebesoigneerde en geresolveerde in de commissie., 27 December 1813-2 Maart 1814; 60; 1 omslag
      Hs. van Van Maanen, op 37 genummerde vellen.
    - "Ontwerpen van redactie van sommige artikelen der grondwet door mij en anderen; brieven, aanteekeningen en een eerste ontwerp der grondwet, naar aanleiding der gehouden deliberatiën voornamelijk door den heer van Hogendorp en secretaris Metelerkamp vervaardigd, mitsgaders een gedrukt exemplaar van het ontwerp door de commissie van redactie definitievelijk vastgesteld en aan den Soevereinen Vorst ingezonden"., 1814; 61; 16 stukken
    - Brief van Mr. C. de Gijselaar over de wijze van stemmen in de vergadering van notabelen, met copie-antwoord van Van Maanen., 22 Maart 1814-23 Maart 1814; 63; 2 stukken
    - Stukken betreffende de vergadering van notabelen., 29 Maart 1814; 62; 18 stukken
    - Redevoering uitgesproken door Van Maanen in de vergadering van notabelen., 29 Maart 1814; 64; 2 stukken
    - Publicatie houdende bekrachtiging van de Grondwet., 29 Maart 1814; 443; 1 stuk Gedrukt.
  - Lid van de commissie tot herziening der Grondwet, 1815, A.6
    - Koninklijk besluit tot instelling der commissie., 22 April 1815; 66; 1 stuk Afschrift.
    - Brieven van A. .R. Falck, G. K. van Hogendorp en A. van den Ende over de samenstelling en taak der commissie., 25 April 1815-5 Mei 1815; 67; 5 stukken
    - Tekst der acht artikelen van Londen, met minuut-advies door Van Maanen, na mededeeling dezer artikelen, in den kabinetsraad uitgebracht., 1815; 70; 4 stukken
    - Aanteekeningen van het verhandelde en gebesoigneerde in de commissie., 1 Mei 1815-14 Juli 1815; 71; 1 omslag
      Hs. van Van Maanen op 86 losse vellen, met bladwijzer.
    - Commissorialen, brieven en andere stukken, behoorende bij bovenstaande aanteekeningen., 1815; 72; 15 stukken
    - Notulen van de commissie, met bijlagen., 1 Mei 1815-6 Juli 1815; 73; 50 stukken Afschriften.
    - Ontwerp van grondwet voor het Koninkrijk der Nederlanden, met het rapport deswegens aan den Koning gedaan., 13 Juli 1815; 74; 1 stuk Gedrukt.
    - Considérations sur le projet de loi fondamentale, par un Belge door graaf De Thiennes, La Haye., 1815; 75; 1 stuk Gedrukt.
    - Aanmerkingen op de grondwet voor de Vereenigde Nederlanden, Dordrecht bij A. Blussé en Zoon., 1815; 68; 1 stuk Gedrukt.
    - Observations sur la nouvelle constitution des Provinces Unies des Pays-Bas., 1815; 69; 1 stuk Gedrukt.
  - Minister van Justitie van het Koninkrijk der Nederlanden, 1815-1842, A.7
    - algemeen, A.7.1
      - Brieven over politieke aangelegenheden, meest van ambtenaren, gedeeltelijk met de minuut-antwoorden van Van Maanen., 15 November 1815-22 April 1842; 80-93; 14 banden
        Elk met inhoudsopgaaf.
        - 17 November 1815-25 December 1819, 80; 139 brieven
        - 14 Januari 1820-22 December 1824, 81; 190 brieven
        - 13 Januari 1825-29 December 1826, 82; 138 brieven
        - 1 Januari 1827-31 December 1828, 83; 79 brieven
        - 5 Januari 1829-31 Augustus 1829, 84; 117 brieven
        - 2 September 1829-31 December 1829, 85; 152 brieven
        - 1 Januari 1830-29 April 1830, 86; 108 brieven
        - 3 Mei 1830-30 Juli 1830, 87; 63 brieven
        - 1 Augustus 1830-30 September 1830, 88; 206 brieven
        - 1 October 1830-31 December 1830, 89; 140 brieven
        - 1 Januari 1831-28 December 1831, 90; 161 brieven
        - 14 Januari 1832-31 December 1833, 91; 135 brieven
        - 2 Januari 1834-22 April 1842, 92; 208 brieven
        - 15 November 1815-31 Maart 1842(supplementband), 93; 151 brieven
    - verhouding tot de Kroon, A.7.2
      - Minuut-brieven van gelukwensching der ministers op de verjaardagen van de Koning., 24 Augustus 1814-24 Augustus 1837; 78; 13 stukken
      - Stukken betreffende een te Gent vervaardigd portret van Prins Willem van Oranje., 10 Juni 1824-8 Juli 1824; 123; 8 stukken
      - Plan over de samenstelling van een geschiedenis van het huis van Oranje, opgesteld door dr. E.H. Münck, hoogleraar te Luik, met een rapport hierover van den Administrateur voor het Onderwijs, de Kunsten en Wetenschappen, en een missive van Commissarissen belast met toezicht op het Huisarchief, om advies gestuurd door den secretaris van Staat aan den Minister van Maanen., 1828; 403; 1 omslag
        Exhibitum Staatssecretarie 14 december 1828 no. 105.
      - Aanteekening van hetgeen heeft plaats gehad omtrent 's Konings afstand van de regeering, met bijlagen., 13 September 1840-22 October 1840; 217; 1 lias en 24 stukken
      - Stukken aangaande de aanspraken des Konings ter opening van de Staten-Generaal., 15 October 1840-13 October 1841; 218; 5 stukken
      - Stukken aangaande de inhuldiging van Koning Willem II te Amsterdam., 19 November 1840-1 December 1840; 219; 11 stukken
    - functioneren als minister van Justitie, A.7.3
      - Stukken betreffende de afdoening van commissorialen bij de departementen van algemeen bestuur., 17 Februari 1817-17 Maart 1825; 98; 15 stukken
      - Voorschriften regelende de betrekkingen tusschen de hoofden der departementen van algemeen bestuur en de Staten-Generaal en den Raad van State., 8 Juni 1820-20 Januari 1830; 114; 7 stukken
      - Stukken betreffende de door de Koning beoogde vereeniging der functiën van minister van Justitie en president van den Hoogen Raad., 7 Mei 1828-19 November 1834; 151; 13 stukken
      - Minuut-Fransche vertaling der redevoering van Van Maanen in de Tweede Kamer over de ministerieele verantwoordelijkheid., 2 December 1828; 154; 3 stukken
      - Aanteekening van Van Maanen over hetgeen heeft plaats gehad omtrent zijn omslag als minister van Justitie., 7 October 1830; 169; 1 lias
      - Bijlagen tot aanteekening over hetgeen heeft plaats gehad omtrent zijn omslag als minister van Justitie, geletterd A-X., 3 September 1830-6 October 1830; 170; 1 lias
      - Klacht over beweerde misbruiken bij de departementen van Justitie en van Financiën, met begeleidende missive., 18 Januari 1831; 177; 2 stukken
      - Statistieke opgaven betreffende het aantal der sedert 1824 bij het departement van Justitie behandelde zaken., 1831; 187; 8 stukken
      - Koninklijk besluit tot vereenvoudiging der werkzaamheden bij het departement van Justitie., 26 Januari 1841; 220; 1 stuk Afschrift.